臺灣苗栗地方法院刑事判決　　　　　　　　　　　　　九十三年度簡上字第四三號
　　上　訴　人　臺灣苗栗地方法院檢察署檢察官
　　被　　　告　丙○○
右上訴人因被告竊盜案件，不服本院苗栗簡易庭九十三年度苗簡字第一四七號，中華
民國九十三年四月二十六日第一審簡易判決（聲請簡易判決處刑案號：臺灣苗栗地方
法院檢察署九十三年度偵字第五六五號），提起上訴，暨移送併案審理（移送併辦案
號：九十三年度偵字第一八一三號），本院管轄之第二審合議庭逕依通常程序為第一
審判決如左：
    主  文
原判決撤銷。
丙○○連續竊盜，處有期徒刑拾月。扣案之鑰匙貳支均沒收。
    事  實
一、丙○○基於意圖為自己不法所有之概括犯意，連續於左列時、地，竊取他人之財
    物：
  (一)先於民國九十三年一月三十一日下午五時許，在苗栗縣頭份鎮○○里○○路一四
    一巷二十三號一樓附近，以其所有之鑰匙一支，竊取戊○○所有之車牌ＨＮＯ─
    四二六號機車，得手後供己代步使用，並將該車牌拆卸丟棄。
  (二)復於九十三年一月三十一日晚間六時許，騎乘前開竊得之車號ＨＮＯ─四二六號
    機車，在頭份鎮蟠桃里五鄰蟠桃六十五之二號之甲○○住處外，徒手竊取甲○○
    所有之工字鐵一支，得手後載運至苗栗縣竹南鎮○○路附近藏放（並未尋獲）。
  (三)又於九十三年一月三十一日晚間七時十分許，騎乘前開竊得之車號ＨＮＯ─四二
    六號機車，再次前往前揭甲○○前揭住處外，徒手竊取工字鐵一支，得手後將工
    字鐵搬運至機車踏板上，適為甲○○發覺，經報警處理而當場查獲，並扣得前開
    被告所有供竊取機車之鑰匙一支，而查悉上情。
  (四)再於九十三年四月十日上午九時許，在新竹市○○里○○路三五六巷內，以自備
    之鑰匙竊一支，取丁○○所有車號ＪＸ六四一三號自用小貨車一台，供己給代步
    使用。
  (五)末於九十三年四月二十九日下午五時許，駕駛前開竊得之車號ＪＸ六四一三號自
    用小貨車，至苗栗縣頭份鎮○○里○○○路華隆公司之員工宿舍附近，先自未上
    鎖之圍牆後門進入後（無故侵入附連圍繞之土地部分未據告訴），於員工餐廳外
    走道上，竊取該公司所有之洗菜盒十六個、洗米盆十五個、煮飯鍋七個、自助餐
    盒七個、菜盤六個、蒸籠蓋一個、大湯匙十六個、菜湯鍋二個等餐具（價值約新
    臺幣一萬二千三百五十元），得手後搬上前述車牌ＪＸ六四一三號自用小貨車上
    欲離開時，為警當場查獲，並扣得前開被告所有供竊取自小貨車用之鑰匙一支。
二、案經苗栗縣警察局頭份分局報請臺灣苗栗地方法院檢察署檢察官偵查起訴暨移送
    併案審理。
    理  由
一、認定犯罪事實所根據的證據及理由：
    (一)被告丙○○於偵查及本院審理中自白前揭連續竊盜犯行。
    (二)犯罪事實欄一(一)部分，業據證人即被害人戊○○於警詢證述遭竊情節明確，且
      有被害人所立具之贓物認領保管單一紙、車輛竊盜車牌失竊資料個別查詢報表
      —查詢認可資料附卷可稽，並有鑰匙一支扣案可佐。
    (三)犯罪事實欄一(二)(三)部分，業據證人即被害人甲○○於警詢證述遭竊情節明確，
      且有被害人所立具之贓物認領保管單一紙、現場照片四張附卷可稽。
    (四)犯罪事實欄一(四)部分，業據證人即被害人丁○○於警詢證述遭竊情節明確，且
      有被害人所立具之贓物認領保管單一紙、車輛竊盜車牌失竊資料個別查詢報表
      —查詢認可資料、自小貨車照片六張附卷可稽，並有鑰匙一支扣案可佐。
    (五)犯罪事實欄一(五)部分，業據證人即被害人公司事務課長乙○○於警詢證述遭竊
      情節明確，且有其所立具之贓物認領保管單一紙、及扣押物品目錄表、現場照
      片十三張附卷可稽。
    (六)綜上所述，被告之自白，核與事實相符，應堪採信。本件事證明確，被告犯行
      應堪認定。
二、撤銷改判的理由：
　　原審予以論科，固非無見，惟被告如犯罪事實欄一(四)(五)所載之竊盜犯行與聲請簡
    易判決處刑部分犯行有連續犯之裁判上一罪關係，依審判不可分原則，自為起訴
    效力所及，原審未及併為審判，尚有未洽，檢察官就此上訴指摘原審判決不當，
    為有理由，且本院認有刑事訴訟法第四百五十二條規定之情形，應由本院合議庭
    將原審判決撤銷，並逕依通常程序為第一審判決。
三、論罪科刑的理由：
    (一)核被告所為，係犯刑法第三百二十條第一項之竊盜罪。
    (二)被告先後五次竊盜犯行，時間密接，所犯均為構成要件相同之罪名，顯係基於
      概括犯意而為，為連續犯，應依刑法第五十六條規定，論以一罪，並加重其刑
      。
    (三)聲請簡易判決處刑意旨雖未敘及被告如犯罪事實欄一(四)(五)所載之竊盜犯行，惟
      被告此部分之犯行，與已起訴部分之犯行，具有連續犯之裁判上一罪關係，依
      審判不可分原則，自為起訴效力所及，本院自得加以審判，附此敘明。
    (四)量刑部分：
      (1)爰審酌被告不思以正途賺取財富，冀圖不勞而獲，竟連續五次竊取人財物，
        情節非輕，本應嚴罰重懲，故公訴人向本院具體求處有期徒刑一年以上，固
        非無見。
      (2)惟本院念及被告犯後自偵查乃至於本院審理時均坦認犯行，對所犯情節俱能
        坦承交代，態度良好，有坦承悔過之具體表現，並能有效節省司法資源，加
        以被告竊得之物，大部分於查獲後均已返還被害人，尚未造成被害人難以彌
        補之損害，且被告未曾受刑罰之宣告，有臺灣高等法院被告全國前案紀錄表
        、臺灣苗栗地方法院檢察署刑案資料查註紀錄表在卷可稽，素行尚可，併參
        酌其生活狀況、品行、犯罪之動機、目的、手段、所生危害，爰量處如主文
        所示之刑，以啟自新。
    (五)沒收部分：
      扣案之鑰匙二支，係被告所有供竊盜犯行所用之物，業據被告丙○○供認在卷
      ，爰依刑法第三十八條第一項第二款之規定，為沒收之諭知。
四、適用法律依據：
    (一)刑事訴訟法第四百五十五條之一第一項、第三項、第四百五十二條、第三百六
　　　十九條第一項前段、第三百六十四條、第二百九十九條第一項前段。
    (二)刑法第五十六條、第三百二十條第一項、第三十八條第一項第二款。
    (三)罰金罰鍰提高標準條例第一條前段。
本案經檢察官劉正穆到庭執行職務。
中　　　華　　　民　　　國　　九十三　　年　　　七　　　月　　 十二 　　日
                          　　　臺灣苗栗地方法院刑事第二庭
                                　　審判長法　官  林 燦 都
                                          法  官  張 文 毓
                                          法  官  顧 正 德
右正本證明與原本無異。
如不服本判決，應於判決送達後十日內向本院提出上訴狀（應抄附繕本）。
                                          書記官  黃 正 中
中　　　華　　　民　　　國　　九十三　　年　　　七　　　月　　 十五 　　日
附錄本判決論罪科刑法條全文：
中華民國刑法第三百二十條第一項
(普通竊盜罪)
意圖為自己或第三人不法之所有，而竊取他人之動產者，為竊盜罪，處五年以下有期
徒刑、拘役或五百元以下罰金。
